【裁判字號】    95,訴,3528
【裁判日期】    951229
【裁判案由】    毒品危害防制條例
【裁判全文】
臺灣板橋地方法院刑事判決              95年度訴字第3528號
公  訴  人  臺灣板橋地方法院檢察署檢察官
被      告  甲○○
                  （現於臺灣臺北監獄臺北分監另案執行中）
上列被告因違反毒品危害防制條例案件，經檢察官提起公訴（九
十五年度毒偵字第五六六三號），被告於本院準備程序進行中，
就被訴犯罪事實為有罪之陳述，本院告知簡式審判程序之旨，並
聽取其與公訴人之意見後，經本院合議庭裁定由受命法官獨任進
行簡式審判程序審理後，判決如下：
    主  文
甲○○施用第一級毒品，累犯，處有期徒刑柒月，扣案之第一級
毒品海洛因殘渣袋柒個，均沒收銷燬之，扣案之分裝鏟伍支、分
裝袋壹包，均沒收；又施用第二級毒品，累犯，處有期徒刑參月
，扣案之第二級毒品甲基安非他命殘渣袋陸個，均沒收銷燬之，
扣案之吸食器壹組、玻璃球伍個、分裝鏟伍支及分裝袋壹包，均
沒收。應執行有期徒刑玖月，扣案之第一級毒品海洛因殘渣袋柒
個及第二級毒品甲基安非他命殘渣袋陸個，均沒收銷燬之，扣案
之分裝鏟伍支、分裝袋壹包、吸食器壹組、玻璃球伍個，均沒收
。
    事  實
一、甲○○前於民國九十四年間因違反槍砲彈藥刀械管制條例案
    件，經本院以九十二年度訴字第七八八號刑事判決處有期徒
    刑一年二月確定，嗣於九十四年二月五日因假釋出監付保護
    管束，並於九十年三月十一日假釋期滿。又其於九十四年間
    因施用毒品案件，經本院裁定送觀察、勒戒後，認無繼續施
    用毒品之傾向而於九十四年十一月十八日釋放出所，並經臺
    灣板橋地方法院檢察署（下稱板橋地檢署）檢察官以九十四
    年度毒偵字第六一一九號不起訴處分確定。詎其仍不知悔改
    ，猶於觀察、勒戒執行完畢釋放後五年內，基於施用第一級
    毒品海洛因之包括犯意，自九十五年四、五月間某日起至同
    年八月八日晚上十時許，在臺北縣新莊市○○○路二十四巷
    二十弄五號五樓住處，以香煙摻入海洛因之抽煙方式施用海
    洛因多次；另基於施用第二級毒品甲基安非他命（起訴書誤
    載為安非他命，茲予更正）之包括犯意，自九十五年四、五
    月間某日起至同年八月十日上午十時許，在上址，以玻璃球
    吸食器燒煙方式施用甲基安非他命多次；嗣於同年八月十一
    日凌晨一時許，在上址為警查獲，並扣得海洛因殘渣袋七個
    、甲基安非他命殘渣袋六個，及其所有供本件施用毒品用之
    分裝鏟五支、分裝袋一包、吸食器一組、玻璃球五個，且經
    採集其尿液送驗，結果呈海洛因代謝物嗎啡及甲基安非他命
    之陽性反應，始查知上情。
二、案經臺北縣政府警察局新莊分局報告板橋地檢署檢察官偵查
    起訴。
    理  由
壹、程序方面：本件被告甲○○所犯係死刑、無期徒刑、最輕本
    刑五年以上有期徒刑以外之罪，其於準備程序就前揭被訴事
    實為有罪之陳述，經法官告知簡式審判程序之旨，並聽取其
    與公訴人之意見後，本院認無不得或不宜改依簡式審判程序
    進行之處，爰依刑事訴訟法第二百七十三條之一第一項、第
    二百八十四條之一之規定，由本院合議庭裁定本件由受命法
    官獨任進行簡式審判程序，合先敘明。
貳、實體方面：
一、上開事實，業據被告迭於警詢、偵訊及本院訊問時自白不諱
    ，且被告於前開時間採集之尿液經送驗，結果呈海洛因代謝
    物嗎啡及甲基安非他命之陽性反應乙節，此有台灣檢驗科技
    股份有限公司出具２００６／０８／３０報告編號ＣＨ／２
    ００６／８０８４６之濫用藥物尿液檢驗報告及臺北縣政府
    警察局尿液檢體收件／還件簽收紀錄表各乙份（詳見偵查卷
    第四十一及四十三頁）在卷可稽，且有扣得海洛因殘渣袋七
    個、甲基安非他命殘渣袋六個，及其所有供本件施用毒品用
    之分裝鏟五支、分裝袋一包、吸食器一組、玻璃球五個可證
    。故被告之自白核與事實相符，應堪予採信。是本件事證已
    臻明確，被告犯行洵堪認定，應予依法論科。
二、按施用毒品經觀察、勒戒或強制戒治執行完畢釋放後，五年
    後再施用毒品，應適用毒品危害防制條例第二十條第一、二
    項之規定，同條例第二十條第三項定有明文。經查，被告前
    於九十四年間因施用毒品案件，經本院裁定送觀察、勒戒後
    ，認無繼續施用毒品之傾向而於九十四年十一月十八日釋放
    出所，並經板橋地檢署檢察官以九十四年度毒偵字第六一一
    九號不起訴處分確定在案，此有臺灣高等法院被告前案紀錄
    表及上開不起訴處分書各乙份在卷可稽，是被告於觀察、勒
    戒執行完畢釋放後五年以內再施用毒品，則本件檢察官起訴
    被告施用第一、二級毒品，符合上開規定，合先敘明。又按
    海洛因及甲基安非他命依毒品危害防制條例第二條第二項第
    一、二款之規定，分別係屬第一、二級毒品，故核被告所為
    ，係犯毒品危害防制條例第十條第一項之施用第一級毒品罪
    及同條例第十條第二項之施用第二級毒品罪。又被告持有海
    洛因、甲基安非他命分別係供己施用，則其持有之低度行為
    ，為施用毒品之高度行為所吸收，均不另論罪。另被告施用
    第一級毒品及施用第二級毒品之多次行為，因其有施用毒品
    習性而於短時間內多次施用同種毒品，均侵害一個法益，應
    分屬包括一罪。另公訴人雖僅就被告於九十五年八月十日施
    用海洛因及甲基安非他命之犯行提起公訴，然檢察官就犯罪
    事實一部起訴者，其效力及於全部，則公訴人雖未就被告自
    九十五年四、五月間某日起至同年八月十日為警採尿往前回
    溯二十六、九十六小時內某時止施用海洛因及甲基安非他命
    之犯行提起公訴，但該部分與前揭起訴部分，均屬實質上一
    罪關係，已如前述，則本院自得併予審酌，附此敘明。又查
    被告前於九十四年間因違反槍砲彈藥刀械管制條例案件，經
    本院以九十二年度訴字第七八八號刑事判決處有期徒刑一年
    二月確定，嗣於九十四年二月五日因假釋出監付保護管束，
    並於九十年三月十一日假釋期滿在案，此有上開紀錄表可證
    ，是其受有期徒刑執行完畢後五年以內故意再犯有期徒刑以
    上之本罪，為累犯，應依刑法第四十七條第一項之規定，加
    重其刑。復被告所犯二罪之間，犯意各別，行為互殊，應予
    分論併罰。爰審酌被告前有一次施用毒品之犯行，仍不知悔
    悟，故態復萌，再次施用毒品，無視於毒品對於自身健康之
    戕害及國家對於杜絕毒品犯罪之禁令，惟審酌被告犯後坦承
    犯行，態度尚佳，及施用毒品者均具有相當程度之生理成癮
    性及心理依賴性，戒除不易，且犯罪心態與一般刑事犯罪之
    本質不同，非難性較低等一切情狀，分別量處如主文所示之
    刑，並定應執行之刑，以資懲儆。
三、至扣案之海洛因殘渣袋七個、甲基安非他命殘渣袋六個，業
    據被告供承在卷，且因該袋內海洛因甲基安非他命微量無法
    析離，屬違禁物，不問是否屬於犯人與否，均應依毒品危害
    防制條例第十八條第一項前段規定，併予宣告沒收銷燬之。
    另扣案之分裝鏟五支、分裝袋一包、吸食器一組、玻璃球五
    個，係被告所有並供本件施用毒品用之物乙節，業據被告供
    述明確，應依刑法第三十八條第一項第二款之規定，併予宣
    告沒收。
據上論斷，應依刑事訴訟法第二百七十三條之一第一項、第二百
九十九條第一項前段，毒品危害防制條例第十條第一項、第二項
、第十八條第一項前段，刑法第十一條前段、第四十七條第一項
、第五十一條第五款、第三十八條第一項第二款，判決如主文。
本案經檢察官彭聖斐到庭執行職務。
中    華    民    國    95    年    12    月    29    日
                    刑事第六庭法  官  饒金鳳
以上正本證明與原本無異。
如不服本判決應於送達後十日內向本院提出上訴狀。
                              書記官  王春森
中    華    民    國    95    年    12    月    29    日
附錄本案論罪科刑之法律條文：
毒品危害防制條例第十條：
施用第一級毒品者，處六月以上五年以下有期徒刑。
施用第二級毒品者，處三年以下有期徒刑。


司法院資訊處製作；財團法人民間司法改革基金會備份。
